臺灣高等法院臺南分院刑事判決　　　　96年度上訴字第1141號
上　訴　人
即　被　告　乙○○
指定辯護人　本院公設辯護人丁○○
上列上訴人因違反槍砲彈藥刀械管制條例等案件，不服臺灣嘉義
地方法院九十六年度訴字第四七九號中華民國九十六年七月三十
日第一審判決（起訴案號：臺灣嘉義地方法院檢察署九十六年度
偵字第一九三二號），提起上訴，本院判決如下：
    主  文
上訴駁回。
    事  實
一、乙○○綽號三角（被訴寄藏槍彈部分，業經原審判處有期徒
    刑三年二月，上訴本院後撤回而告確定）明知非經中央主管
    機關許可，不得寄藏可發射金屬或子彈具有殺傷力槍枝，竟
    於民國（下同）九十三年間某日，在嘉義縣中埔鄉○○村○○路六五五巷八號住處，受綽號阿斌成年男子委託，代為保
    管該男子所交付仿WALTHER廠PPK/S型半自動手槍製造槍枝換
    裝土造槍管改造而成具殺傷力手槍一枝（含彈匣一個，槍枝
    管制編號：0000000000），並寄藏於上開嘉義縣中埔鄉○○
    村○○路六五五巷八號住處。
二、恐嚇部分：
　　嗣於九十六年二月十一日晚上十時許，乙○○受不知情友人
　  王傳齡要求，至嘉義市○○路三六○巷十號戊○○居所，協
    助處理王傳齡與戊○○間糾紛，乙○○竟基於恐嚇危害安全
    犯意，攜帶上揭改造手槍（鑑定結果具有殺傷力）及改造子
    彈二顆（子彈鑑定結果認均不具殺傷力）前往，而將改造手
    槍插放於腰際，使在場戊○○及丙○○（戊○○胞弟）等人
    ，均得以目睹乙○○持有槍械，並向戊○○等人稱：「幹你
    娘雞歪，恁爸是後庄三角，妳是要怎麼（台語）」等語，致
    戊○○等人，因乙○○持有槍械及上揭言語，而心生畏懼。
    嗣丙○○及友人趁隙上前，奪下上揭改造手槍及子彈，於次
    日將其送交警察，始查悉上情。
三、案經嘉義縣警察局移送臺灣嘉義地方法院檢察署檢察官偵查
    起訴。
    理  由
甲、證據能力部分：
一、按被告以外之人於審判外之陳述，雖不符刑事訴訟法第一百
    五十九條之一至第一百五十九條之四規定，而經當事人於審
    判程序同意作為證據，法院審酌該言詞陳述或書面陳述作成
    時情況，認為適當者，亦得為證據。當事人、代理人或辯護
    人於法院調查證據時，知有第一百五十九條第一項不得為證
    據情形，而未於言詞辯論終結前聲明異議者，視為有前項同
    意，刑事訴訟法第一百五十九條之五定有明文。查本件被告
    及其辯護人於原審言詞辯論終結前及被告於本院時，對於下
    列供述證據證據能力，均未聲明異議，復經本院於審理時逐
    一提示被告表示意見，本院審酌該等供述證據取得過程並無
    瑕疵，與本案待證事實間復具有相當關聯性，以之為本案證
    據並無不當，自得採為本件認定事實基礎，合先敘明。
乙、實體部分：
一、上揭事實，業經被告供承應王傳齡要求，而於上揭時地，攜
    帶上揭改造手槍及子彈，前往被害人戊○○住處，將所攜槍
    彈插於腰際，讓戊○○及其家人均得以看見，而對戊○○及
    其家人嗆聲等情（詳偵查卷二八至二九頁），核與證人戊○○於警偵訊供述大致相符（詳警卷五至十頁、偵查卷十二至
    十四頁），復有被告非法持有槍彈照片六張（詳警卷二二至
    二四頁）及扣案改造手槍一枝、子彈二顆可資佐證。而該改
    造手槍經初步檢視，認槍枝結構完整、槍管暢通、具擊發機
    構並可發揮功能，屬管制槍枝可能性較大，有嘉義縣警察局
    槍枝初步檢視報告表、初步檢視照片在卷可稽（詳警卷十六
    至十八頁）；復經送刑事警察局鑑驗結果，認扣案改造手槍
    機械性能良好，可擊發適用子彈，具殺傷力，有刑事警察局
    九十六年三月五日刑鑑字第0960028094號槍彈鑑定書在卷可
    佐（詳偵查卷五至八頁）。且被告於原審已供承有出言對被
    害人戊○○稱：「幹你娘雞歪，恁爸是後庄三角，妳是要怎
    麼（台語）」等語（詳原審卷四四頁）。足見證人戊○○於
    偵查中供稱：乙○○除亮槍外，並出言稱：「幹你娘雞歪，
    恁爸是後庄三角，妳是要怎麼（台語）」，致伊心生畏懼等
    語（詳偵查卷一三頁），應屬實情，堪以採信。至被告於本
    院上訴審請求傳訊證人甲○○作證，雖證人甲○○於上訴審
    供稱，被告未對被害人戊○○出言稱：「幹你娘雞歪，恁爸
    是後庄三角，妳是要怎麼（台語）」云云。然證人甲○○於
    本院上訴審供稱，當被告與被害人雙方爭吵時，其有上前阻
    擋云云（詳上訴卷五四頁）。既係如此，該項有利被告重要
    證人，應為被告所知悉，自無於案發後被告始終未曾提及，
    直至上訴審始為此主張，自非可採。又證人甲○○所供與被
    告本人及被害人戊○○供述亦不相符。是本院認證人甲○○
    於本院所供，係事後迴護被告之詞，不足採信。本件被告恐
    嚇犯行，事證明確，應堪認定。
二、次按刑法第三百零五條恐嚇罪，所稱以加害生命、身體、自
    由、名譽、財產之事，恐嚇他人者，係指以使人生畏怖心為
    目的，而通知將加惡害之旨於被害人而言（五十二台上七五
    一號判例參照）；又所謂恐嚇，舉凡一切言語、舉動足以使
    人生畏怖心者均屬之，而該言語或舉動是否足以使他人生畏
    怖心，應依社會一般觀念衡量之；本件被告將改造手槍插放
    於腰際，並以事實欄所載言詞，恫嚇他人，其所為言語、舉
    動，衡諸社會通念，均足以使人生畏怖之心。是核被告所為
    ，自係犯刑法第三百零五條恐嚇危害安全罪。
三、本件關於恐嚇罪部分，原判決以被告罪證明確，因予適用刑
    法第三百零五條，中華民國九十六年罪犯減刑條例第二條第
    一項第三款、第七條規定，併審酌被告國中肄業智識程度，
    明知寄藏改造手槍係違法行為，竟仍為之，且甫於九十六年
　　二月三日，遭查獲夜間於公共場所攜帶具殺傷力武士刀（經
　  判處有期徒刑四月確定），竟於間隔數日後在同年二月十一
    日又攜帶改造手槍前往恐嚇被害人，對社會治安所生潛在危
    險非輕，惟其犯後坦承犯行，態度尚稱良好，已見悔悟等一
    切情狀，認公訴人就被告所犯恐嚇危害安全部分，求處有期
    徒刑六月，尚稱妥適，而量處有期徒刑六月。又認被告本件
    所犯恐嚇罪部分，其犯罪係在九十六年四月廿四日以前所為
    ，核與中華民國九十六年罪犯減刑條例第二條第一項、第七
    條第一項所定減刑條件相符，而就上開所處宣告刑，依法減
    為有期徒刑三月，以資懲儆。併敘明扣案子彈二顆（經送鑑
    定試射一顆，故僅餘子彈一顆、彈殼一個），經鑑定認不具
    殺傷力，非屬違禁物，雖屬供被告本件恐嚇罪所用，然係被
    告受託保管，並非屬被告所有，自不予宣告沒收等情。
四、本院經核，原判決關於被告恐嚇部分，認事用法，均無違誤
    。被告上訴意旨，以其未有出言恐嚇被害人，有證人甲○○
    可以作證，且被告如有帶槍恐嚇，應會出示槍枝示威，但被
    告並未出示，足見未有恐嚇，而指摘原判決不當云云。經查
    ，本件被告於偵查中及原審均坦承攜帶上揭改造手槍及改造
    子彈二顆前往被害人戊○○住處，並將改造手槍插放於腰際
    ，使在場戊○○及丙○○（戊○○胞弟）等人，均得以目睹
    被告所持槍械，並向戊○○等人稱：「幹你娘雞歪，恁爸是
    後庄三角，妳是要怎麼（台語）」等語，核與被害人戊○○
    亦於偵查中供述相符，而被害人戊○○等人，並因乙○○持
    有上開槍械及為上揭言語，而心生畏懼，亦據證人戊○○於
    偵查中供明在卷。況被告於原審已坦承有對被害人戊○○出
    言：「幹你娘雞歪，恁爸是後庄三角，妳是要怎麼（台語）
    」等語，已如前述。是被告於本院上訴審再舉證人甲○○作
    證，指其未出示槍彈且未出言恫嚇，自無法作有利被告認定
    。綜上所述，被告所為已該當於刑法第三百零五條恐嚇罪。
    被告上訴意旨，猶否認該恐嚇犯行，為無理由，應予駁回。
據上論斷，應依刑事訴訟法第三百六十八條，判決如主文。
本案經檢察官郭珍妮到庭執行職務。
中　　華　　民　　國　　96　　年　　11  　月　　29　　日
                  刑事第六庭    審判長法　官  蔡崇義
                                      法　官  杭起鶴
                                      法　官  董武全
以上正本證明與原本無異。
不得上訴。
　　　　　　　　　　　　　　　　　　　書記官  許美惠
中　　華　　民　　國　　96　　年　　11　　月　　29　　日
附錄法條：
刑法第三百零五條：
以加害生命、身體、自由、名譽、財產之事，恐嚇他人致生危害
於安全者，處二年以下有期徒刑、拘役或三百元以下罰金。
